臺灣雲林地方法院刑事判決　　　　　　 100年度交易字第22號
公　訴　人　臺灣雲林地方法院檢察署檢察官
被　　　告　王正鴻
上列被告因公共危險案件，經檢察官提起公訴（100 年度偵字第
471 號），被告於準備程序中就被訴事實為有罪之陳述，本院行
簡式審判程序，判決如下：
    主  文
王正鴻服用酒類，不能安全駕駛動力交通工具而駕駛，累犯，處
有期徒刑陸月，併科罰金新臺幣萬元，有期徒刑如易科罰金，
罰金如易服勞役，均以新臺幣壹仟元折算壹日。
    事  實
一、王正鴻前於民國94年間，因酒醉駕車公共危險案件，經本院
    以94年度虎簡字第172 號判決判處有期徒刑5 月確定，甫於
    94年12月19日易科罰金執行完畢；又因酒醉駕車公共危險案
    件，經臺灣臺北地方法院以95年度北交簡字第1452號判決判
    處有期徒刑6 月，於99年10月13日徒刑期滿執行完畢。詎其
    仍不知警惕，於100 年01月05日22時許，在嘉義縣民雄鄉某
    KTV 內，與友人飲用高梁酒1 瓶後，已處於不能安全駕駛動
    力交通工具之狀態，於翌日（即06日）凌晨，竟猶駕駛車牌
    號碼3351-JZ 號自小客車上路，欲返回其位在雲林縣土庫鎮
    大荖里大荖134 之1 號之住處，其開一段路後，即先將車停
    在嘉義縣民雄鄉○道路旁，在車內休息，嗣於同年月06日06
    時許，復自上開地點出發返回其前揭土庫鎮大荖里之住處，
    在其住處稍作休息後，旋於同日（即06日）07時許，再駕駛
    上開自小客車自其住處出發欲至嘉義市工作，於同日07時14
    分許，行經國道1 號南向247 公里處斗南收費站時，因行車
    不穩，為警攔查檢測發現其呼氣中酒精濃度為每公升0.62毫
    克，始悉上情。
二、案經內政部警政署國道公路警察局第四警察隊報告臺灣雲林
    地方法院檢察署檢察官偵查起訴。
    理  由
壹、程序部分：
    被告王正鴻於準備程序中，先就上開犯罪事實為有罪之陳述
    ，且所犯係死刑、無期徒刑、最輕本刑為3 年以上有期徒刑
    以外之罪，經本院告知簡式審判程序之旨，並聽取檢察官及
    被告之意見後，本院合議庭依刑事訴訟法第273 條之1 第1
    項之規定，裁定由法官1 人獨任進行簡式審判程序。是本案
    之證據調查，依刑事訴訟法第273 條之2 規定，不受同法第
    159 條第1 項、第161 條之2 、第161 條之3 、第163 條之
    1 及第164 條至第170 條規定之限制，合先敘明。
貳、實體部分：
一、認定犯罪事實所憑之證據及理由：
  (一)上揭犯罪事實，業據被告王正鴻於本院審理時坦承不諱（見
    本院100 年度交易字第22號卷第14頁正面、17頁背面），並
    有呼氣酒精濃度測定表、刑法第185 條之3 案件測試觀察紀
    錄表、汽車駕駛人酒後生理協調平衡檢測紀錄表、內政部警
    政署國道公路警察局舉發違反道路交通管理事件通知單、員
    警職務報告書各1 份在卷可憑（見警卷第8 頁至第10頁、第
    14頁、第19頁），足徵被告之自白與事實相合，堪予採信。
  (二)按刑法第185 條之3 所稱服用酒類不能安全駕駛動力交通工
    具而駕駛罪，係屬抽象危險犯之規定，此種抽象危險係伴隨
    飲酒過量之行為而當然成立，不以發生具體危險為必要。換
    言之，只需客觀上有此種行為出現，危險即視為存在，至於
    有無肇事之具體結果，均不影響公共危險罪責之成立。再者
    ，參考德國、美國之認定標準，對於吐氣所含酒精濃度已達
    每公升0.55毫克時，就人體生理行為方面，會產生視覺反應
    遲鈍、影像不能集中、走路或講話可能發抖、動作笨拙等影
    響，就駕駛能力方面，亦會產生駕駛反應遲鈍、同時不能看
    清前方路況及車旁照後鏡等影響，在此情形下，其肇事率為
    一般正常人之10倍。本件被告經警以酒精濃度測試器檢測其
    呼氣酒精濃度，測得其呼氣所含酒精成分高達每公升0.62毫
    克，有卷附之上開呼氣酒精濃度測定表可考；復參以被告為
    警查獲、測試或詢問過程，有注意力無法集中之呈現酒醉狀
    態，有前揭刑法第185 條之3 案件測試觀察紀錄表附卷可按
    ，顯見被告已達不能安全駕駛動力交通工具之程度。綜上所
    述，本件事證明確，被告犯行堪以認定，應依法論科。
  (二)論罪科刑之理由：
  1.核被告所為，係犯刑法第185 條之3 之服用酒類不能安全駕
    駛動力交通工具而駕駛罪。
  2.查被告前有事實欄所載之前科及有期徒刑執行完畢之情形，
    有臺灣高等法院被告前案紀錄表及刑案資料查註紀錄表各1
    份在卷可按。其受有期徒刑之執行完畢，5 年內故意再犯本
    件法定本刑有期徒刑以上之罪，為累犯，應依刑法第47條第
    1 項之規定，加重其刑。
  3.爰審酌被告前已有3 次酒後駕車公共危險犯罪前科，猶不思
    收斂，再度縱意飲酒後駕駛自小客車上路，缺乏改過決心，
    而酒精成份對人之意識能力具有不良影響，超量飲酒後會導
    致對周遭事物之辨識及反應能力較平常狀況薄弱，被告服用
    酒類達不能安全駕駛之程度，竟仍駕駛上開自小客車上路，
    枉顧其他用路人之生命、身體、財產安全，漠視公眾交通安
    全，實屬不該，惟念其犯後坦承犯行，並深表認錯之態度，
    態度堪稱良好，此次未造成人員之傷亡，並考量呼氣酒精濃
    度值為每公升0.62毫克，自陳國中畢業之智識程度，家中尚
    有父母親、弟弟、妹妹、2 個兒子，從事怪手司機之工作之
    生活狀況、犯罪動機等一切情狀，認公訴人之具體求刑，核
    屬過重，爰量處如主文所示之刑，並諭知易科罰金及易服勞
    役之折算標準，以示懲儆。
據上論斷，應依刑事訴訟法第273 條之1 第1 項、第299 條第1
項前段，刑法第185 條之3 、第47條第1 項、第41條第1 項前段
、第42條第3 項，刑法施行法第1 條之1 第1 項，判決如主文。
本案經檢察官魏偕到庭執行職務。
中    華    民    國   100    年    3     月    24    日
                  刑事第六庭    法  官  陳佩怡
以上正本證明與原本無異。
如不服本判決應於收受判決後10日內向本院提出上訴書狀，並應
敘述具體理由；其未敘述上訴理由者，應於上訴期間屆滿後20日
內向本院補提理由書（均須按他造當事人之人數附繕本）。「切
勿逕送上級法院」。
                                書記官  林佳慧
中    華    民    國   100    年    3     月    24    日
附錄本案論罪科刑法條全文：
中華民國刑法第185條之3
服用毒品、麻醉藥品、酒類或其他相類之物，不能安全駕駛動力
交通工具而駕駛者，處1 年以下有期徒刑、拘役或3 萬元以下罰
金。